Inventaris van het archief van H.J. van Oorschot [levensjaren 1919-1986], 1939-1956
Nationaal Archief, Den Haag
Collectie 559 H.J. van Oorschot
Oorschot, van
1939-1956
C26210
0.10 meter; 10 inventarisnummers.
Normale geschreven, getypte en gedrukte documenten, geen bijzondere handschriften.
Nationaal Archief, Den Haag
H.J. van Oorschot 1919-1986
H.J. van Oorschot (1919-1986) was als ambtenaar (econoom) werkzaam in Indonesië in de jaren rondom de soevereiniteitsoverdracht. Het archief bevat enige rapporten over de economische toestand en verzamelde stukken betreffende zijn proefschrift over de nijverheid van IndonesIë.
Archiefvorming
Geschiedenis van de archiefvormer
Het archief is gevormd door dr. H.J. van Oorschot (1919-1986), die in 1956 aan de Katholieke Economische Hogeschool in Tilburg promoveerde op zijn proefschrift "De ontwikkeling van de nijverheid in Indonesië". Deze stukken kunnen als verzameld bronnenmateriaal worden beschouwd.
Van Oorschot was tijdens de soevereniteitsoverdracht van Indonesië in 1949 werkzaam voor het bureau Nijverheid van het gouvernementsdepartement van Economische Zaken. Daarna zette hij zijn werkzaamheden in Indonesische dienst voort en diende hij tot aan de opzegging van de Nederlands-Indonesische Unie het Indonesische ministerie van Economische Zaken van advies.
In Nederland was hij werkzaam bij het directoraat-generaal Buitenlandse Economische Betrekkingen van het Ministerie van Economische Zaken.
Geschiedenis van het archiefbeheer
De hier beschreven stukken werden in 1991 zonder toelichtende geleidebrief en zonder dat de exacte afzender bekend was in een enveloppe van de Erasmusuniversiteit aan de postkamer van het Algemeen Rijksarchief overhandigd.
De rechtstitel is (nog) onbekend
2.21
Aanwijzingen voor de gebruiker
Openbaarheidsbeperkingen
Volledig openbaar.
Materiële beperkingen
Het archief kent geen materiële beperkingen.
Aanvraaginstructie
Openbare archiefstukken kunnen online worden aangevraagd en gereserveerd. U kunt dit ook via de terminals in de studiezaal van het Nationaal Archief doen. Om te kunnen reserveren dient u de volgende stappen te volgen:
U maakt een profiel aan op www.gahetna.nl, en logt vervolgens in
Via de archiefinventaris (alleen de beschrijvingen met rode nummers) selecteert u het gewenste archiefstuk door op de knop 'Reserveren' te klikken
In het volgende scherm geeft u aan op welke dag u het archiefstuk wilt inzien
Indien u zich bevindt in de studiezaal en een tafelnummer heeft ontvangen kunt u dit nummer vermelden. Als u geen tafelnummer heeft kunt u tafelnummer 777 laten staan
Vervolgens bevestigt u uw reservering door deze te versturen.
Verwant materiaal
Beschikbaarheid van kopieën
Beschrijving van de series en archiefbestanddelen
- Stukken betreffende Nederlandsch Indië en Indonesië.
  - Manuscript `Het nationaal inkomen van Nederlandsch-Indië', bestemd voor het Centraal Bureau voor de Statistiek., 1939.; 1; 1 omslag.
  - Gestencild rapport over de nijverheid in Nederlandsch-Indië in het derde kwartaal van 1949., 2; 1 stuk.
  - Doorslag van een nota een de afdeling Nijverheid, houdende een overzicht van de bedrijfsresultaten en de rehabilitaresultaten van enkele bedrijven in Nederlandsch-Indië., 15 juli 1949.; 3; 1 omslag.
  - Manuscript van een overzicht van de economische conjunctuur in Indonesië kort na de soevereiniteitsoverdracht. Fragment, met kladaantekeningen., Z.j. (ca. 1951).; 4; 1 omslag.
  - Rapport van Van Oorschot aan het hoofd van de Afdeling Nijverheid in Indonesië over "consequenties van monetaire maatregelen voor de industrië., Mei 1950.; 5; 1 stuk.
  - Stukken betreffende zijn lidmaatschap als Nederlands expert van de Indonesische staatscommissie Panyita Industrialisasi., 1951-1952.; 6; 1 omslag.
  - Rapport van de Komisi Koordinasi Politik Import Industrie. Gestencild., Januari 1952.; 7; 1 bandje.
    Van Oorschot was voorzitter van deze commissie.
  - Stukken, verzameld voor zijn proefschrift over de ontwikkeling van de nijverheid in Indonesië: statistieken en uittreksels van artikelen. Z.j., 8; 1 omslag.
    Het proefschrift verscheen in 1956.
- Stukken betreffende overige aangelegenheden.
  - Dictaataantekeningen naar aanleiding van Eucken, Die Grundlage der Nationalökonomie., 1940.; 9; 1 omslag.
  - `Het Colombo-plan in werking', tekst van een artikel in De Nederlandse Industrie, 1951, nr. 16 (15 augustus)., 10; 1 stuk.